臺灣臺南地方法院刑事判決
                                     102年度訴字第1100號
公  訴  人  臺灣臺南地方法院檢察署檢察官
被      告  許縈駿




指定辯護人  蔡東泉律師
被      告  劉旻杰




指定辯護人  林媗琪律師
上列被告等因違反毒品危害防制條例案件，經檢察官提起公訴（
102年度偵字第8497、11763號），本院判決如下：
    主  文
甲○○犯如附表一、二、三所示之罪，各處如附表一、二、三所
示之主刑及從刑。應執行有期徒刑拾捌年陸月，未扣案之販賣第
一級毒品所得之財物新臺幣伍佰元，應與丁○○連帶沒收之，如
全部或一部不能沒收時，以其等之財產連帶抵償之。未扣案之販
賣第二級毒品所得之財物共新臺幣肆萬壹仟參佰元，應沒收之，
如全部或一部不能沒收時，以其財產抵償之。未扣案搭配門號為
○○○○○○○○○○、○○○○○○○○○○、○○○○○○○○○○、○○○○○○○○○○號之不詳廠牌行動電話各壹支
（含SIM卡各壹張），應沒收之，如全部或一部不能沒收時，追
徵其價額。
丁○○共同犯販賣第一級毒品罪，累犯，處有期徒刑拾伍年貳月
，未扣案之販賣第一級毒品所得之財物新臺幣伍佰元，應與甲○○連帶沒收之，如全部或一部不能沒收時，以其等之財產連帶抵
償之。
    事  實
一、甲○○前曾於民國90年間，因違反兒童及少年性交易防制條例
    案件，經本院於94年6月22日以91年度訴字第372號判決判處
    有期徒刑10月，併科罰金新台幣（下同）10萬元確定，入監
    執行有期徒刑部分至95年11月3日縮刑期滿執行完畢（並繼
    續執行罰金易服勞役部分）。丁○○則於94年間，因犯竊盜及
    偽造文書案件，經臺灣高等法院臺南分院於95年1月26日以9
    4年上易字第571號判決判處有期徒刑4月、3月，並定應執行
    刑為有期徒刑6月確定，於95年11月4日縮刑期滿執行完畢。
    詎甲○○仍明知海洛因、甲基安非他命，分係屬毒品危害防制
    條例第2條第2項第1款、第2款所定之第一級毒品及第二級毒
    品，依法不得持有、販賣、及轉讓，竟分別基於販賣第二級
    毒品以牟利之意圖，以搭配門號各為0000000000、00000000
    00、0000000000、0000000000號之不詳廠牌行動電話各1支
    （含SIM卡各1張），作為其聯絡毒品交易之工具，並分別：
    ㈠先於如附表一所示之時間、地點，各自起意，以如附表一
    所示之價格，販賣如附表一所示數量之第二級毒品甲基安非
    他命予如附表一交易對象所示之人。㈡甲○○復另行起意，與
    丁○○共同基於販賣第一級毒品以牟利之犯意聯絡，於附表二
    所示之時間、地點，以500元之價格，販賣第一級毒品海洛
    因1小包予乙○○。㈢被告甲○○又另行基於轉讓第二級毒品甲基
    安非他命之故意，於如附表三所示之時間、地點，無償轉讓
    第二級毒品甲基安非他命1小包予吳俊淇1 次。嗣因警報請
    臺灣臺南地方法院檢察署檢察官向臺灣臺南地方法院聲請對
    前揭門號實施通訊監察後，始循線查獲上情。
二、案經臺南市政府警察局麻豆分局報請臺灣臺南地方法院檢察
    署檢察官偵查起訴。
    理  由
甲、證據能力部分：
一、㈠被告甲○○於本院準備及審理程序中所為之自白供述，均非
    出於強暴、脅迫、利誘、詐欺、疲勞訊問、違法羈押或其他
    不正之方法所得，亦非違反法定障礙事由經過期間不得訊問
    或告知義務之規定而為，依刑事訴訟法第156條第1項、第15
    8條之2規定，應認為具有證據能力。㈡被告丁○○於警詢及偵
    查時所為之自白供述，被告丁○○及辯護人並未爭執證據能力
    ，被告丁○○嗣於審理時雖主張，其於警詢、偵訊時對自己不
    利之供述，是因該員警對伊說：「交易量不大、次數只有一
    次，只要認一認，搞不好能獲緩刑」等語，始會為了獲取緩
    刑，而承認販賣第一級毒品之犯行。然查：被告丁○○於審理
    時供承：警察並沒有跟伊講「只有一次」指的是講賣安非他
    命還是賣海洛因，警察、檢察官也有提示譯文給伊聽、給伊
    看，伊回答的有印象的部分大概有根據譯文來回答等語（本
    院卷第81頁參見），是該員警既未告知被告丁○○該一次所指
    是販賣第一級毒品海洛因或第二級毒品甲基安非他命，僅是
    播放通訊監察譯文予被告丁○○核對確認，亦未向被告丁○○保
    證只要坦承一定就能獲取緩刑，故縱承辦員警於當時確有對
    被告丁○○為前揭陳述，尚難逕認員警有以詐欺或其他不正方
    法訊問後取得者，此外，亦無任何具體事證足認被告丁○○於
    警詢、偵查時所為對己不利之供述，係出於受員警為強暴、
    脅迫、利誘、詐欺、疲勞訊問、違法羈押或其他不正之方法
    所得，亦非違反法定障礙事由經過期間不得訊問或告知義務
    之規定而為，依刑事訴訟法第156條第1項、第158條之2規定
    ，被告丁○○於警詢及偵查時所為之自白供述，對被告丁○○自
    身，應仍具有證據能力。
二、證人乙○○於警詢時所為之陳述，因係屬被告甲○○、丁○○以外
    之人於審判外之言詞陳述，且被告二人之辯護人均具狀表明
    不同意作為證據使用之意思（本院卷第43、46頁參見），是
    依刑事訴訟法第159條第1項之規定，不具證據能力。又共同
    被告丁○○於警詢時所為之陳述，亦係屬被告甲○○以外之人於
    審判外之言詞陳述，且被告甲○○之辯護人復具狀表明不同意
    作為證據使用之意思（本院卷第43頁參見），是依刑事訴訟
    法第159條第1項之規定，此部分之言詞陳述，對被告甲○○而
    言，不具證據能力。
三、按刑事訴訟法有關傳聞法則及例外之規定（刑事訴訟法第15
    9條至第159條之5），如條文已明定得為證據者（如刑事訴
    訟法第159條之1第1項），或依規定原則上有證據能力，但
    當事人未抗辯其有例外否定證據能力之情形者，即無庸就其
    如何具有證據能力而為說明。同法第159條之1第2項規定：
    「被告以外之人於偵查中向檢察官所為之陳述，除顯有不可
    信之情況者外，得為證據。」已揭示被告以外之人於偵查中
    向檢察官所為之陳述，原則上為有證據能力，僅於顯有不可
    信之情況，始例外否定其得為證據。是被告如未主張顯有不
    可信之情況時，檢察官自無從就無該例外情形而為舉證，法
    院亦無庸在判決中說明無例外情形存在之必要；僅於被告主
    張有例外情形而否定其得為證據時，法院始須就有無該例外
    情形予以調查審認。又被告有與證人對質及詰問證人之權利
    ，其中所謂「對質」，是指被告與證人同時在場，面對面互
    為質問之意。而被告之對質權，係藉由對質程序，法院得以
    觀察其問答之內容與互動，親身感受而獲得心證，有助於真
    實之發現；詰問權則係指訴訟上當事人有在審判庭輪流盤問
    證人，以求發現真實，辨明供述證據真偽之權利。現行刑事
    訴訟法對於詰問制度之設計，以同法第166條以下規定之交
    互詰問為實踐，屬於人證調查證據程序之一環；與證據能力
    係指符合法律所規定之證據適格，而得成為證明犯罪事實存
    在與否之證據資格，性質上並非相同。偵查中檢察官為蒐集
    被告犯罪證據，訊問證人旨在確認被告嫌疑之有無及內容，
    與審判期日透過當事人之攻防，調查人證以認定事實之性質
    及目的，尚屬有別。偵查中訊問證人，法無明文必須傳喚被
    告使之得以在場，刑事訴訟法第184條第2項亦僅規定因發見
    真實之必要，得命證人與被告對質，是檢察官偵查中雖未命
    證人與被告對質，尚非違法。此項未經被告對質之被告以外
    之人於偵查中向檢察官所為之陳述，依刑事訴訟法第159條
    之1第2項之規定，原則上屬於法律規定為有證據能力之傳聞
    證據，於例外顯有不可信之情況，始否定其得為證據，業如
    前述。現行刑事訴訟法關於行通常審判程序之案件，為保障
    被告之反對詰問權，復對證人採交互詰問制度，其未經詰問
    者，僅屬未經合法調查之證據，並非無證據能力，而禁止證
    據之使用。此項詰問權之欠缺，非不得於審判中由被告行使
    以資補正，而完足為經合法調查之證據。倘被告於審判中捨
    棄對質、詰問權，自無不當剝奪被告對質、詰問權行使之可
    言（此最高法院97年度臺上字第1069號判決、100年度臺上
    字第964號判決意旨亦同）。經查，㈠本件被告甲○○、丁○○之
    辯護人雖以證人乙○○於偵查中之證述，雖經具結，但未經被
    告二人詰問為由，而認上開證人之證述對被告二人均無證據
    能力云云。惟查，證人乙○○於偵查中檢察官訊問時，業已經
    具結而為證述，且被告甲○○、丁○○之辯護人就證人乙○○於檢
    察官訊問時結證之證言，並未釋明「顯有不可信之情況」之
    具體理由，並佐以證人乙○○當時結證之過程及訊問筆錄作成
    之情況，亦無顯不可信之情事，依前開說明，自有證據能力
    。且本院復已依聲請傳喚證人乙○○到庭作證，並經被告二人
    之辯護人進行詰問，依前開說明，已踐行而完足合法調查證
    據之程序，是前揭證述對被告二人，自均得作為證據。㈡又
    被告甲○○之辯護人復以共同被告丁○○以證人身份於偵查中所
    為之證述，雖經具結，但未經被告甲○○詰問為由，而認上開
    共同被告丁○○之證述對被告甲○○無證據能力云云。惟查，共
    同被告丁○○以證人身份於偵查中檢察官訊問時，業已經具結
    而為證述，且被告甲○○之辯護人就上開證人丁○○於檢察官訊
    問時結證之證言，亦未釋明「顯有不可信之情況」之具體理
    由，並佐以證人丁○○當時結證之過程及訊問筆錄作成之情況
    ，尚無顯不可信之情事，依前開說明，自有證據能力。且本
    院復已依聲請傳訊共同被告丁○○以證人身份到庭作證，並經
    被告甲○○之辯護人進行詰問，依前開說明，已踐行而完足合
    法調查證據之程序，是前揭證述，對被告甲○○而言，自亦得
    作為證據。
四、按被告以外之人於審判外之陳述，雖不符前四條之規定，而
    經當事人於審判程序同意作為證據，法院審酌該言詞陳述或
    書面陳述作成時之情況，認為適當者，亦得為證據。當事人
    、代理人或辯護人於法院調查證據時，知有第159條第1項不
    得為證據之情形，而未於言詞辯論終結前聲明異議者，視為
    有前項之同意。此刑事訴訟法第159條之5第1、2項定有明文
    。經查：本件證人陳文彬、吳信孝、徐尉格、吳誠德、陳雅
    芬、曾文毅、郭文宗、吳俊淇等人，分別於警詢及於檢察官
    偵訊時具結後所為之證述，雖屬被告甲○○以外之人於審判外
    之言詞陳述，惟於本院行準備程序以及迄至本案言詞辯論終
    結前，被告甲○○及其辯護人，就上開證據之證據能力，均未
    表示爭執，亦未曾聲明異議，且無事實顯示係公務員因違法
    蒐證所取得之證據，本院審酌該等供述證據作成時之情況，
    亦認為適於作為證據，依前開法條規定，應認為均具有證據
    能力。
五、至被告甲○○所持用、搭配前揭0000000000、0000000000、00
    00000000、0000000000號門號行動電話之通訊監察譯文，均
    乃公務員依本院所核發之搜索票及通訊監察書合法取得者，
    且為被告二人及其等之辯護人均不爭執其證據能力者，復無
    任何事實顯示係公務員因違法蒐證所取得之證據，並業經本
    院於審理程序中合法調查完畢，自應認均具有證據能力。
乙、實體部分：
壹、有罪部分：
一、【附表一、三部分】：訊據被告甲○○於本院審理時均坦承不
    諱，核與證人陳文彬、吳信孝、徐尉格、吳誠德、陳雅芬、
    曾文毅、郭文宗、吳俊淇等人分別於警詢及於檢察官偵訊時
    具結後證述之情節大致相符，並有被告甲○○所持用之000000
    0000、0000000000、0000000000、0000000000門號之行動電
    話之通訊監察書、及各該門號與前揭證人間之通訊監察譯文
    等各1份在卷可稽，是被告甲○○就此二部分之任意性自白，
    核與事證相符，均堪以採信。
二、【附表二部分】：
（一）訊據被告甲○○、丁○○於審理時均矢口否認犯行，均辯稱：
      其等只有販賣第二級毒品，並未販賣第一級毒品云云。被
      告甲○○辯護人則以：被告甲○○只販售安非他命，並未販售
      海洛因，倘有販賣海洛因，也有可能販賣予其他人，但被
      告甲○○與其他購買安非他命之人之監聽內容，均未有人向
      被告甲○○提及要購買海洛因，也未有人詢問海洛因價格，
      可間接證明此事實，乙○○前曾向被告甲○○購買安非他命，
      但未成功，且因乙○○要賒帳，被告甲○○未同意，故其有被
      告之手機號碼，且於100年8月30日上午9時28分，乙○○打
      被告甲○○0000000000號手機，該次談話前半段為被告甲○○
      與乙○○對話，後半段則為乙○○與同案被告丁○○對話，由前
      半段對話內容可見，被告甲○○並不想乙○○賒欠，且乙○○並
      未說是購買海洛因，因被告甲○○只有購買安非他命，故被
      告甲○○認為乙○○是向其表示要購買安非他命之意思等，資
      為辯護。被告丁○○之辯護人則以：本件證人乙○○為施用毒
      品之人，其憑信性於通常一般人已有所懷疑，而公訴人所
      憑以佐證之證據亦係其證詞及譯文而已，而該譯文並無法
      證明被告丁○○與證人乙○○間之通話內容究竟是否係買賣海
      洛因之通話，尚難執此認為被告丁○○販賣毒品行為，已達
      於通常一般人均不至於有所懷疑，實難採為不利於被告丁○○之證據，應為無罪之判決。
（二）經查：被告二人對於證人乙○○曾於附表二所示之100年8月
      30日上午9時28分，撥打被告甲○○0000000000號之手機，
      並與被告二人分別有如附表四所示之通話內容等情，均不
      爭執，互核相符，復與證人乙○○於偵查及本院審理時具結
      後證述之情節相符，且有前揭通訊監察譯文1份在卷可稽
      ，是此部分應認與事實相符，而可採信。
（三）次查：證人乙○○前於偵查中具結後證稱：伊曾向甲○○買過
      1次海洛因，被告甲○○是伊同事的朋友，檢方提示的系爭
      通訊監察譯文內容是伊向被告甲○○買500元的海洛因，交
      易地點在臺南市安中路一家全家便利商店前，後來到場和
      伊交易的是一位叫「小杰」的，伊有拿500元給「小杰」
      ，「小杰」則拿1小包給伊，一開始電話打過去是「小杰
      」接的，伊問「小杰」：「大哥」在不在，「小杰」才將
      電話拿給被告甲○○聽，「小杰」就是丁○○，被告甲○○有無
      賣安非他命伊不知道，伊只有找被告甲○○買過海洛因等語
      （101年度他字第3759號偵查卷第96頁正反面參見）。嗣
      於審理中亦具結後證稱：伊的綽號叫「小可」，與被告二
      人並無仇恨嫌隙，前揭通話的對象，是「大哥」（即被告
      甲○○），後來又換回跟「小杰」（即被告丁○○）講電話，
      這通電話主要目的，是要找他們拿海洛因，通話中的「那
      個」指的就是海洛因，因為之前有拿過一次，所以這樣講
      ，對方就知道伊要的是海洛因，該次碰面進行交易的地點
      是在安中路的全家超商，以500元買500元的數量，毒品是
      被告丁○○交付給伊，當時有一手交錢一手交貨，回去之後
      ，就以針筒注射使用，安非他命與海洛因施用起來感覺是
      不一樣的，一個有精神，一個會茫茫的，且安非他命不能
      施打，海洛因能施打，伊可以清楚分辨二者不同，伊之前
      因為缺錢，有透過女生友人先向被告甲○○借錢，後來朋友
      介紹說他們那邊拿得到東西，但拿東西給伊的是被告丁○○
      ，之前檢察官訊問時，因伊認為那個地方是被告甲○○住的
      地方，所以伊才會認為東西就是跟被告甲○○買的，通電話
      當時，還有欠被告甲○○錢，所以有先跟被告甲○○說不好意
      思，才說要拿東西，事實上伊只有跟被告拿過海洛因，因
      那陣子伊已經有一陣子沒有吃安非他命等語（本院卷第65
      至74頁背面參見），核與如附表四所示之通訊監察譯文所
      載內容大致相符。
（四）參以：被告丁○○於本院審理時自承其於與證人乙○○通完系
      爭電話後，確有前往如附表二所示之全家便利商店前，與
      證人乙○○碰面，欲交易毒品，僅未完成云云，然對照被告
      丁○○前於偵查中具結後所為之證稱：被告甲○○算是伊老闆
      ，該通電話內容，是一位叫「小可」（即證人乙○○）的女
      子要找被告甲○○買500元海洛因，100年8月30日上午9時許
      ，伊曾經幫被告甲○○拿一小包海洛因到安中路一家便利超
      商前，拿一小包用夾鏈袋裝的海洛因給「小可」，「小可
      」拿500元給伊，伊再將500元拿回去給被告甲○○，被告甲○○另外有在賣安非他命，「小可」買的這次是海洛因，因
      為「小可」都是買海洛因而已，被告甲○○會給伊的好處就
      是給伊一些安非他命施用，偶爾也會給伊一些生活費等語
      （102年度偵字第8497號偵查卷第33頁參見），核與證人
      乙○○前揭證述之情節、及如附表四所示之通訊監察譯文所
      載內容均屬相符，自堪信為真實，是證人乙○○確有於如附
      表二所示之時間，先打前揭電話給被告甲○○，表示要購買
      500元的第一級毒品海洛因，嗣並由被告甲○○提供第一級
      毒品予被告丁○○，再由被告丁○○出面前往如附表二所示之
      地點，交付500元的第一級毒品海洛因1小包予證人乙○○，
      證人乙○○並有當場交付500元予被告丁○○，被告丁○○再將5
      00元帶回給被告甲○○，即該次販賣第一級毒品之交易犯行
      確有完成，要屬無疑。
（五）況且，共同被告丁○○於偵查中除自承對己不利之供述外，
      尚具結證稱被告甲○○部分之犯行，且與證人乙○○前揭所證
      述、及通訊監察譯文所載內容，均互核相符，自堪信為真
      實。故嗣後共同被告丁○○於審理時，雖翻異前詞，改稱：
      伊所以會於警詢、偵查中如此陳述，實是因承辦警察對伊
      說：「交易量不大、只有一次，只要認一認，搞不好還給
      你緩刑」，才誤以為說只要承認該次，即可獲取緩刑云云
      。然查：被告丁○○於審理時自承：警察並沒有跟伊講只有
      一次，指的是賣安非他命，還是賣海洛因，是因警察有提
      到那一次是乙○○，而伊對乙○○的印象一開始就知道她是吃
      海洛因的等語（本院卷第81頁參見），是該員警既未告知
      被告丁○○該一次所指是販賣第一級毒品海洛因或第二級毒
      品甲基安非他命，則何以被告丁○○於偵訊時卻能清楚供述
      及證述：被告甲○○另外有在賣安非他命，但證人乙○○買的
      這次是海洛因，因為證人乙○○都是買海洛因而已等語（10
      2年度偵字第8497號偵查卷第32 頁背面、第33頁參見），
      顯見其於偵查供述及作證時，並未受到警察前揭言詞之誤
      導，致故意為與事實不同之不實證述，其於本院審理時翻
      異前詞，辯稱當日以為證人乙○○打電話來是要拿安非他命
      ，最後並未交易成功，亦未收受證人乙○○交付之500元云
      云，否認有販賣第一級毒品海洛因，顯僅屬事後為脫免卸
      責之詞，難以採信。
（六）另被告甲○○雖否認犯行，並辯稱：因證人乙○○前已有欠錢
      ，故該次因不同意其再賒欠，故伊並未進行交易，有也是
      被告丁○○自己進行云云。然查：前揭譯文前面雖有提及證
      人乙○○欠錢部分，但最後，轉接由被告丁○○與證人乙○○對
      話時，被告丁○○有明確提到；「我們這裡就沒有，你來我
      家，全家，你不是要那個，『大仔』說要處理」等語，再觀
      諸：證人乙○○於偵查中亦明確具結後證稱：伊曾向甲○○買
      過1次海洛因，被告甲○○是伊同事的朋友，檢方提示的系
      爭通訊監察譯文內容是伊向被告甲○○買500元的海洛因，
      交易地點在臺南市安中路一家全家便利商店前，後來到場
      和伊交易的是一位叫「小杰」的，伊有拿500元給「小杰
      」，「小杰」則拿1小包給伊，一開始電話打過去是「小
      杰」接的，伊問「小杰」：「大哥」在不在，「小杰」才
      將電話拿給被告甲○○聽，「小杰」就是丁○○，被告甲○○有
      無賣安非他命伊不知道，伊只有找被告甲○○買過海洛因等
      語（101年度他字第3759號偵查卷第96頁正反面參見）。
      顯見證人乙○○撥打前揭行動電話之目的，確是要向被告甲○○購買500元的海洛因，但因證人乙○○前有積欠被告甲○○
      其他款項未還，故被告甲○○一開始確有表示不太願意之意
      ，但嗣後換被告丁○○接過電話後，又跟證人乙○○表示，當
      時他們那邊並沒有證人乙○○想要的「那個」（即第一級毒
      品海洛因），但表示「大哥」（即被告甲○○）說要（幫證
      人乙○○）「處理」，故仍叫證人乙○○前往如附表二所示之
      全家便利商店前會面，即最後仍由被告丁○○出面與證人乙○○，於前揭時、地完成500元之第一級毒品海洛因1小包之
      交易無疑。是被告甲○○前揭所辯，與通訊監察譯文、及證
      人乙○○說法均不相符，自亦無可採信。
三、末按毒品危害防制條例所規定之販賣毒品罪，雖未明示「營
    利之意圖」為其犯罪構成要件，然「販賣」一語，在文義解
    釋上當然已寓含有買賤賣貴，而從中取利之意思存在。且從
    商業交易原理與一般社會觀念而言，販賣行為在通常情形下
    ，仍係以牟取利益為其活動之主要誘因與目的。又政府為杜
    絕毒品氾濫，毒害人民甚深，再三宣導民眾遠離毒品、媒體
    報導既深且廣，對於禁絕毒品之政策，應為大眾所熟悉。再
    政府對於查緝施用、轉讓及販賣毒品無不嚴格執行，且販賣
    毒品罪係重罪，若無利可圖，衡情一般持有毒品者，當不致
    輕易將持有之毒品交付他人。況販賣毒品乃違法行為，非可
    公然為之，且有其獨特之販售路線及管道，亦無公定之價格
    ，復可任意增減其分裝之數量，而每次買賣之價量，亦可能
    隨時依市場貨源之供需情形、交易雙方之關係深淺、資力、
    對行情之認知、查緝是否嚴緊，及購買者被查獲時供述購買
    對象之可能性風險評估等諸般事由，而異其標準，非可一概
    而論，是販賣之利得，誠非固定，而縱使販賣之人從價差或
    量差中牟利方式雖異，其意圖營利之非法販賣行為仍屬同一
    。從而，舉凡有償交易，除足以反證其確係另基於某種非圖
    利本意之關係外，通常尚難因無法查悉其販入價格，做為是
    否高價賣出之比較，諉以無營利之意思而阻卻販賣犯行之追
    訴。是本件被告甲○○於審理時自承：其於如附表一所示之各
    次販賣第二級毒品甲基安非他命之行為，均會留取一些第二
    級毒品供自己施用等語（本院卷第89頁參見），自屬有從中
    牟利之意圖甚明。至其與被告丁○○所為如附表二所示之共同
    販賣第一級毒品海洛因之行為，既係屬有償之交易，且其等
    與證人乙○○間，均無深厚、或特殊之交誼，僅為普通朋友關
    係，衡情，自無甘冒觸犯重罪被查獲之風險、不具營利意圖
    、單純有償轉讓第一級毒品予證人乙○○之動機及理由，是就
    本件被告二人共同販賣第一級毒品部分，應認亦有從中牟利
    之意圖無疑。綜據上述，被告甲○○、丁○○之前揭犯行，均屬
    事證明確，應依法論科。
四、論罪科刑：
（一）被告甲○○部分：核其於如附表一編號1至29所為，各係犯
      毒品危害防制條例第4條第2項之販賣第二級毒品罪；其於
      如附表二所為，則係犯毒品危害防制條例第4條第1項之販
      賣第一級毒品罪；其於如附表三所為，則係犯毒品危害防
      制條例第8條第2項之轉讓第二級毒品罪。至被告丁○○所為
      ，則係犯毒品危害防制條例第4條第1項之販賣第一級毒品
      罪。又被告甲○○於各次轉讓、販賣第二級毒品以及販賣第
      一級毒品前，分別持有第一、二級毒品之低度行為，以及
      被告丁○○於該次販賣第一級毒品前，持有第一級毒品之低
      度行為，各為其各該轉讓、販賣之高度行為所吸收，均不
      另論罪。至被告甲○○與丁○○間，就如附表二所示之販賣第
      一級毒品犯行，因有犯意之聯絡及行為之分擔，均應論以
      共同正犯。此外，被告甲○○所犯上開各罪間，因犯意個別
      ，行為殊異，均應予以分論併罰。
（二）起訴意旨雖以：被告甲○○所犯如附表二所示之轉讓甲基安
      非他命之犯行，應構成藥事法第83條第1項之轉讓禁藥罪
      。然查：
   1. 按刑法上所謂法條競合，係指一行為侵害一法益而符合數
     法條所定犯罪構成要件，觸犯數罪名，因該數罪名所保護
     者為同一法益，禁止為雙重評價，故僅能適用一法條論罪
     ，而排除其他法條之適用（最高法院88年度台非字第21號
     判決意旨參照）。
   2. 然依藥事法第83條第1項係規定：「『明知為禁藥』…，而…
     轉讓（禁藥）」，故欲依本條論以轉讓禁藥罪，須以行為
     人主觀上「明知為禁藥」為構成要件，即限於行為人主觀
     上對轉讓客體為禁藥具備直接故意（最高法院69年台上字
     第595號、46年台上字第377號判例意旨參照）；而毒品危
     害防制條例第8條第2項則僅規定：「轉讓第二級毒品...」
     為構成要件，並不以行為人主觀上「明知為第二級毒品」
     為構成要件，即行為人主觀上僅需具備轉讓客體為毒品之
     認識，即僅有間接（未必）故意即可構成，是前揭2 法條
     之客觀構成要件固屬相同，然就主觀構成要件上，卻有程
     度不同之明文規範差別。
   3. 亦即，倘行為人主觀上「同時」明知甲基安非他命為禁藥
     且為毒品之認識，卻仍轉讓甲基安非他命予他人，則因藥
     事法第83條第1項與毒品危害防制條例第8條第2項規定，均
     係為處罰行為人任意轉讓甲基安非他命，致使他人暴露於
     受甲基安非他命之不當藥害或毒害之風險而設，應認所保
     護者係同一法益，則依上開有關法條競合之說明，固可認
     行為人之轉讓甲基安非他命之一行為「同時符合」藥事法
     第83條第1項及毒品危害防制條例第8條第2項之構成要件，
     而屬法條競合關係，依重法優於輕法、後法優於前法之原
     則，應從重以藥事法第83條第1項規定處斷。然而，倘行為
     人主觀上僅有甲基安非他命為毒品之認識，欠缺積極具體
     證據足認行為人主觀上已明知甲基安非他命亦為禁藥，即
     因前揭2法條客觀構成要件雖同，然主觀構成要件之要求卻
     不盡相同，則行為人轉讓甲基安非他命之一行為，即難認
     為有同時該當於藥事法第83條第1項之構成要件，應僅符合
     毒品危害防制條例第8條第2項規定，此時，即因事實認定
     上根本未該當前揭「一行為同時觸犯數（保護相同法益）
     罪名」之法條競合要件，自無繼續比較兩者何為重法、何
     者為後法而再從重處罰之餘地，先予辨明。
   4. 經查：本件被告甲○○於本院訊問時供稱：伊僅知道安非他
     命是毒品，不知安非他命是藥事法禁止使用之禁藥等語（
     見本院卷第90頁背面），再觀諸藥事法所規範之禁藥種類
     ，型態不一，而現今常見之報章雜誌、新聞媒體，均統稱
     （甲基）安非他命為毒品，已幾無以禁藥稱之者，故一般
     社會大眾雖能體認其毒害，但多無從認知其亦為藥害，故
     本院認甲基安非他命亦為藥事法所規範之禁藥乙情，尚非
     屬普遍之常識，而被告甲○○復為非具備醫藥專業知識之一
     般民眾，其供稱僅知（甲基）安非他命為毒品，不知亦同
     時為禁藥乙節，尚非與一般常情事理有違，此外，檢察官
     復未能提出其他積極具體事證足認被告甲○○確已「明知」
     （甲基）安非他命亦為禁藥，故基於罪如有疑、利於被告
     之刑事法則，自應對被告甲○○為有利之認定。
   5. 綜上，被告甲○○所犯如附表三所示之轉讓甲基安非他命犯
     行，因無證據證明已完全符合藥事法第83條第1項轉讓禁藥
     罪之構成要件，自僅得依毒品危害防制條例第8條第2項轉
     讓第二級毒品罪論處，是起訴意旨認被告甲○○前揭轉讓甲
     基安非他命犯行，應逕論以轉讓禁藥罪，尚有未合，惟因
     二者之社會基本事實同一，且業經本院告知被告甲○○上開
     罪名（見本院卷第32頁背面參見），充分保障其防禦權，
     爰依法變更起訴法條，逕予論處。
（三）再查，被告甲○○與丁○○前曾受如犯罪事實欄所載之有期徒
      刑宣告並經執行完畢，有臺灣高等法院被告前案記錄表2
      份及被告甲○○之刑案資料查註紀錄表1份（101年度他字第
      3759號偵查卷第3頁參見）在卷可按，是被告甲○○係於受
      徒刑執行完畢後，5年內故意再犯本件如附表一編號1至8
      、18至19號之販賣第二級毒品罪、及附表二所示之販賣第
      一級毒品罪，均構成刑法第47條第1項之累犯，至被告丁○○係於受徒刑執行完畢後，5年內故意再犯本件之販賣第一
      級毒品罪，除就被告甲○○與丁○○共同所犯販賣第一級毒品
      罪之法定刑為死刑、無期徒刑部分，依法不得加重外，其
      餘就其二人共同販賣第一級毒品罪之有期徒刑及罰金刑部
      分，及被告甲○○所犯本件如附表一編號1至8、18至19號之
      販賣第二級毒品罪部分，均各加重其刑。
（四）又被告甲○○之辯護人雖引用最高法院100年度台上字第369
      2號刑事判決意旨，主張被告甲○○所犯如附表一、三所示
      之犯行，均得按毒品危害防制條例第17條第2項規定減輕
      其刑。然按毒品危害防制條例第17條第2項規定：「犯第4
      條至第8條之罪於偵查及審判中均自白者，減輕其刑。」
      係為鼓勵是類犯罪行為人自白、悔過，並期訴訟經濟、節
      約司法資源而設。一般而言，固須於偵查及審判中皆行自
      白，始有適用，缺一不可。但所謂「自白」，係指被告（
      或犯罪嫌疑人）承認自己全部或主要犯罪事實之謂。其承
      認犯罪事實之方式，並不以出於主動為必要，即或經由偵
      、審機關之推究訊問而被動承認，亦屬自白。此與「自首
      」須於尚未發覺犯人之前，主動向有偵查犯罪權限之公務
      員或機關陳述其犯罪事實，進而接受裁判者不同。又訊問
      被告應先告知犯罪嫌疑及所犯所有罪名。罪名經告知後，
      認為應變更者，應再告知；訊問被告，應與以辯明犯罪嫌
      疑之機會；如有辯明，應命就其始末連續陳述；其陳述有
      利之事實者，應命其指出證明之方法。刑事訴訟法第95 
      條第1款、第96條分別定有明文。而上開規定，依同法第1
      00條之2於司法警察官或司法警察詢問犯罪嫌疑人時，準
      用之。從而，司法警察調查犯罪於製作警詢筆錄時，就該
      犯罪事實未曾詢問；檢察官於起訴前亦未就該犯罪事實進
      行偵訊，形同未曾告知犯罪嫌疑及所犯罪名，即逕依其他
      證據資料提起公訴，致使被告無從於警詢及偵查中辯明犯
      罪嫌疑，甚或自白，以期獲得減刑寬典處遇之機會，難謂
      非違反上開程序規定，剝奪被告之訴訟防禦權，違背實質
      正當之法律程序；於此情形，倘認被告於嗣後之審判中自
      白，仍不得依上開規定減輕其刑，顯非事理之平，自與法
      律規範之目的齟齬，亦不符合憲法第16條保障之基本訴訟
      權。故而，在承辦員警未行警詢「及」檢察官疏未偵訊，
      即行結案、起訴之特別狀況，祇要審判中自白，應仍有上
      揭減刑寬典之適用，俾符合該條項規定之規範目的，此固
      有最高法院100年度台上字第3692號刑事判決意旨可資參
      見。惟查：本件被告甲○○於警詢時，經警方詢問遭通訊監
      察之行動電話門號時，均稱沒印象，不知道是誰申請的，
      於警方詢問是否認識本件向其購買、或受轉讓毒品之人即
      乙○○、陳文彬、吳信孝、徐尉格、吳誠德、陳雅芬、曾文
      毅、郭文宗、吳俊淇等人時，均稱伊不認識，另再經詢問
      員警逐一提示前揭行動電話通訊監察譯文、及播放通訊監
      察之錄音檔，詢問是否知悉內容意思為何時，亦均稱「伊
      不知道什麼意思」等語（麻豆分局警卷第1至10頁參見）
      ，嗣於偵訊接受檢察官訊問時，對檢察官詢問「是否有販
      賣安非他命？」，亦明確供稱：「沒有」，對於檢察官告
      以前揭經通訊監察之使用門號時，亦供稱：「電話號碼伊
      都忘記」等語（101年度他字第3759號偵查卷第157頁參見
      ），故本件被告甲○○於警詢、及偵查中，均未曾有自白犯
      行。且本件警察詢問時，除告知受通訊監察之行動電話門
      號、通訊監察之譯文內容、並逐一播放錄音檔予被告甲○○
      辨識，應已足使被告甲○○判斷究竟是與何人通話及交易毒
      品，而檢察官雖未逐一告知被告甲○○如附表所示之犯罪事
      實，然此係因檢察官於一開始詢問被告甲○○時，被告甲○○
      即已矢口否認有何販賣安非他命之情事，故無法再為繼續
      之訊問，故自尚難認檢、警並無給予被告甲○○辯明其犯罪
      嫌疑、或予被告甲○○自白、以期獲得減刑寬典處遇之機會
      ，亦難謂有何違反前揭法定程序規定，或有剝奪被告憲法
      上所保障之訴訟防禦權，以致違背實質正當之法律程序之
      情形，更與辯護人所引用前揭最高法院判決意旨所指：警
      察未及警詢「及」檢察官疏未偵訊，即行結案、起訴之特
      別狀況不合，是依法自仍無特別適用毒品危害防制條例第
      17條第2項規定予以減刑之餘地，併此敘明。
（五）又被告甲○○與丁○○雖有如附表所示之共同販賣第一級毒品
      海洛因之犯行，然查，其該次販賣之金額僅為500元，並
      未若一般中、大盤者動輒數上萬元之暴利。再者，審酌被
      告二人自身亦染有毒癮，曾經法院裁定送觀察、勒戒，堪
      信被告二人均係為供自己施用毒品，始鋌而走險，共同於
      該次販賣第一級毒品，故其等不若己身非遭毒害之人，卻
      專為牟利而販賣毒品，危害國民身心健康之毒梟惡性重大
      ，是其等犯罪之情狀在客觀上足以引起一般人之同情，情
      節尚堪憫恕，倘處以法定最低無期徒刑之刑度，仍不免過
      苛，且無從與前開毒梟之惡行有所區隔，爰就被告二人所
      犯如附表二所示共同販賣第一級毒品犯行部分，依刑法第
      59條之規定，各酌減其刑，並均依法先加而後減之。
（六）另被告甲○○之辯護人復於辯論時請求就被告甲○○所犯如附
      表一所示之各次販賣第二級毒品犯行，均依刑法第59條之
      規定，各酌減其刑云云，然按刑法第59條之酌量減輕其刑
      ，必須犯罪另有特殊之原因與環境等等，在客觀上足以引
      起一般同情，認為即予宣告法定低度刑期尤嫌過重者，始
      有其適用，已有如前述。而販賣第二級毒品罪之法定最低
      刑度係有期徒刑7年以上，尚不若販賣第一級毒品罪之法
      定本刑為死刑或無期徒刑嚴峻；且毒品戕害國民健康至鉅
      ，製造、運輸、販賣等行為情節尤重，本應嚴加非難，所
      為實乃法所不容，故被告甲○○所犯如附表一所示之各次販
      賣第二級毒品犯行，均難認犯罪有何特殊之原因與環境，
      在客觀上足以引起一般同情，即予宣告法定低度刑期尤嫌
      過重之情形，自尚無適用刑法第59條減輕其刑之餘地，併
      予說明。
（七）茲審酌被告甲○○與丁○○素行均屬不佳，且被告二人均明知
      販賣第一級毒品，及被告甲○○明知販賣、轉讓第二級毒品
      之行為，不僅危害社會治安，並嚴重戕害國民身心健康，
      所為誠屬不該，且被告甲○○直至審理中始行坦承如附表一
      、三所示之犯行，復未能供出其毒品來源，供警追查上游
      ，及考量被告二人犯罪之動機，手段，各次犯行所得之利
      益，及其等共同所犯如附表二所示之犯行中分工角色之輕
      重程度，暨其二人犯後態度均尚可，非無悔意，兼衡酌被
      告甲○○自稱為高中肄業、已婚，有一未成年子女，現由前
      妻撫養，目前無業，是因有輕度智障之父親待其照養，故
      生活係靠妹妹們接濟，及被告丁○○自稱為高中畢業，未婚
      ，現於全聯福利中心當助理營業員，月薪約2萬元，但有
      負債，且尚需撫養父親及祖母，父親罹患有精神分裂及憂
      鬱症等一切情狀，各量處如主文所示之刑，被告甲○○部分
      並定其應執行之刑。
五、沒收：
（一）按毒品危害防制條例第19條第1項固規定「犯第4條至第9
      條、第12條、第13條或第14條第1項、第2項之罪者，其供
      犯罪所用或因犯罪所得之財物，均沒收之，如全部或一部
      不能沒收時，追徵其價額或以其財產抵償之」。但共同正
      犯之犯罪所得為現款時，因係合併計算，且於全部或一部
      不能沒收時，以其財產抵償之，為避免執行時發生重複沒
      收、抵償之情形，故各共同正犯之間係採連帶沒收主義，
      於裁判時應諭知連帶沒收、抵償（最高法院99年度台上字
      第1974、1791、1492號判決可資參照）。是本件被告甲○○
      與丁○○二人共同犯如附表二所示之販賣第一級毒品罪，所
      得之財物500元，雖未扣案，仍應依毒品危害防制條例第1
      9條第1項之規定，諭知由被告甲○○與丁○○二人連帶沒收之
      ，如全部或一部不能沒收時，則以其等之財產連帶抵償之
      。
（二）至於本件如附表一編號1至29所示，即被告甲○○販賣第二
      級毒品所得之財物，雖未扣案，亦應依前揭之規定，分別
      於如附表一所示之主文項下諭知沒收，如全部或一部不能
      沒收時，以其財產抵償之。
（三）另各搭配門號各為0000000000、0000000000、0000000000
      、0000000000號之不詳廠牌行動電話各1支（含SIM卡各1
      張），均為被告甲○○所有，且分別供其等於本件各次犯罪
      所用之物等情，業據被告甲○○於審理時供述在卷（本院卷
      第88頁正反面參見），雖均未扣案，仍應依前揭之規定，
      分別於如附表一、二、三所示之主文項下諭知沒收，如全
      部或一部不能沒收時，應追徵其價額。
丙、據上論斷，應依刑事訴訟法第299條第1項前段、第300條，
    毒品危害防制條例第4條第1項、第2項、第8條第2項、第19
    條第1項，刑法第11條前段、第28條、第47條第1項、第59條
    、第51條第5款，判決如主文。本案經檢察官丙○○到庭執行
    職務
中　　華　　民　　國　 103　　年　　1 　　月　　9 　　日
                  刑事第七庭  審判長法　官　 林臻嫺
                                    法　官   陳本良
                                    法　官   游育倫
以上正本證明與原本無異。
如不服本判決應於收受本判決後10日內向本院提出上訴書狀，並
應敘述具體理由。如未敘述上訴理由者，應於上訴期間屆滿後20
日內向本院補提理由書狀（均須按他造當事人之人數附繕本）「
切勿逕送上級法院」。
                                    書記官   鄭梅君
中　　華　　民　　國　 103　　年　　1 　　月　　9 　　日

附錄法條
毒品危害防制條例第4條
製造、運輸、販賣第一級毒品者，處死刑或無期徒刑；處無期徒
刑者，得併科新臺幣 2 千萬元以下罰金。
製造、運輸、販賣第二級毒品者，處無期徒刑或 7 年以上有期
徒刑，得併科新臺幣 1 千萬元以下罰金。
製造、運輸、販賣第三級毒品者，處 5 年以上有期徒刑，得併
科新臺幣 7 百萬元以下罰金。
製造、運輸、販賣第四級毒品者，處 3 年以上 10 年以下有期
徒刑，得併科新臺幣 3 百萬元以下罰金。
製造、運輸、販賣專供製造或施用毒品之器具者，處 1 年以上
7 年以下有期徒刑，得併科新臺幣 1 百萬元以下罰金。
前五項之未遂犯罰之。
毒品危害防制條例第8條
轉讓第一級毒品者，處 1 年以上 7 年以下有期徒刑，得併科新
臺幣 1 百萬元以下罰金。
轉讓第二級毒品者，處 6 月以上 5 年以下有期徒刑，得併科新
臺幣 70 萬元以下罰金。
轉讓第三級毒品者，處 3 年以下有期徒刑，得併科新臺幣 30
萬元以下罰金。
轉讓第四級毒品者，處 1 年以下有期徒刑，得併科新臺幣 10
萬元以下罰金。
前四項之未遂犯罰之。
轉讓毒品達一定數量者，加重其刑至二分之一，其標準由行政院
定之。




附表一：販賣第二級毒品（甲基安非他命）        編號 被  告 交  易對  象 交 易 方 式 交易時間 交易地點 毒品數量、交易金額（新台幣） 罪名及宣告刑（主刑、從刑） 1 甲○○ 陳文彬 由被告甲○○以所持用行動電話0000000000號撥打陳文彬所持用之行動電話0000000000號（申登人：陳燦輝）聯絡後，約定購買數量、金額及地點後進行交易（交易時間、地點、金額詳右述）。 100年4月17日3時47分許 台南市安平區「沙卡里巴」商場廁所前 甲基安非他命500元 甲○○販賣第二級毒品，累犯，處有期徒刑柒年貳月。未扣案搭配門號○○○○○○○○○○號行動電話壹支（含SIM卡壹張）沒收，如全部或一部不能沒收時，追徵其價額；未扣案犯罪所得之財物新臺幣伍佰元沒收，如全部或一部不能沒收時，以其財產抵償之。 2 甲○○ 陳文彬 由被告甲○○以所持用行動電話0000000000號撥打陳文彬所持用之行動電話0000000000號（申登人：陳燦輝）聯絡後，約定購買數量、金額及地點後進行交易（交易時間、地點、金額詳右述）。 100年4月19日22時3分許 台南市安平區「沙卡里巴」商場廁所前 甲基安非他命500元 甲○○販賣第二級毒品，累犯，處有期徒刑柒年貳月。未扣案搭配門號○○○○○○○○○○號行動電話壹支（含SIM卡壹張）沒收，如全部或一部不能沒收時，追徵其價額；未扣案犯罪所得之財物新臺幣伍佰元沒收，如全部或一部不能沒收時，以其財產抵償之。 3 甲○○ 陳文彬 由陳文彬以所持用行動電話0000000000號（申登人：陳燦輝）撥打被告甲○○所持用之行動電話0000000000號聯絡後，約定購買數量、金額及地點後進行交易（交易時間、地點、金額詳右述）。 100年4月20日13時22分許 台南市安平區「沙卡里巴」商場廁所前 甲基安非他命500元 甲○○販賣第二級毒品，累犯，處有期徒刑柒年貳月。未扣案搭配門號○○○○○○○○○○號行動電話壹支（含SIM卡壹張）沒收，如全部或一部不能沒收時，追徵其價額；未扣案犯罪所得之財物新臺幣伍佰元沒收，如全部或一部不能沒收時，以其財產抵償之。 4 甲○○ 陳文彬 由陳文彬以所持用行動電話0000000000號（申登人：陳燦輝）撥打被告甲○○所持用之行動電話0000000000號聯絡後，約定購買數量、金額及地點後進行交易（交易時間、地點、金額詳右述）。 100年4月20日17時4分許 台南市安南區土城聖母廟前 甲基安非他命1000元 甲○○販賣第二級毒品，累犯，處有期徒刑柒年貳月。未扣案搭配門號○○○○○○○○○○號行動電話壹支（含SIM卡壹張）沒收，如全部或一部不能沒收時，追徵其價額；未扣案犯罪所得之財物新臺幣壹仟元沒收，如全部或一部不能沒收時，以其財產抵償之。 5 甲○○ 陳文彬 由陳文彬以所持用行動電話0000000000號（申登人：陳燦輝）撥打被告甲○○所持用之行動電話0000000000號聯絡後，約定購買數量、金額及地點後進行交易（交易時間、地點、金額詳右述）。 100年5月6日21時21分許 台南市安平區國平路與慶平路口之統一超商前 甲基安非他命2500元 甲○○販賣第二級毒品，累犯，處有期徒刑柒年貳月。未扣案搭配門號○○○○○○○○○○號行動電話壹支（含SIM卡壹張）沒收，如全部或一部不能沒收時，追徵其價額；未扣案犯罪所得之財物新臺幣貳仟伍佰元沒收，如全部或一部不能沒收時，以其財產抵償之。 6 甲○○ 陳文彬 由被告甲○○以所持用行動電話0000000000號撥打陳文彬所持用之行動電話0000000000號（申登人：陳燦輝）聯絡後，約定購買數量、金額及地點後進行交易（交易時間、地點、金額詳右述）。 100年9月1日3時28分許 台南市中西區武聖路陳文彬租屋處前 甲基安非他命1000元 甲○○販賣第二級毒品，累犯，處有期徒刑柒年貳月。未扣案搭配門號○○○○○○○○○○號行動電話壹支（含SIM卡壹張）沒收，如全部或一部不能沒收時，追徵其價額；未扣案犯罪所得之財物新臺幣壹仟元沒收，如全部或一部不能沒收時，以其財產抵償之。 7 甲○○ 吳信孝（起訴書誤載為吳孝信） 由吳信孝以所持用行動電話0000000000號撥打被告甲○○所持用之行動電話0000000000號聯絡後，約定購買數量、金額及地點後進行交易（交易時間、地點、金額詳右述）。 100年10月30日14時4分許 台南市永康區中華路「家樂福」店前路旁 甲基安非他命1000元 甲○○販賣第二級毒品，累犯，處有期徒刑柒年貳月。未扣案搭配門號○○○○○○○○○○號行動電話壹支（含SIM卡壹張）沒收，如全部或一部不能沒收時，追徵其價額；未扣案犯罪所得之財物新臺幣壹仟元沒收，如全部或一部不能沒收時，以其財產抵償之。 8 甲○○ 吳信孝（起訴書誤載為吳孝信） 由被告甲○○以所持用行動電話0000000000號撥打吳信孝所有之行動電話0000000000聯絡後，約定購買數量、金額及地點後進行交易（交易時間、地點、金額詳右述）。 100年11月2日7時6分許 台南市中西區中華西路「麥當勞」旁 甲基安非他命500元 甲○○販賣第二級毒品，累犯，處有期徒刑柒年貳月。未扣案搭配門號○○○○○○○○○○號行動電話壹支（含SIM卡壹張）沒收，如全部或一部不能沒收時，追徵其價額；未扣案犯罪所得之財物新臺幣伍佰元沒收，如全部或一部不能沒收時，以其財產抵償之。 9 甲○○ 吳信孝（起訴書誤載為吳孝信） 由吳信孝以所有之行動電話0000000000號撥打被告甲○○所持用之行動電話0000000000號聯絡後，約定購買數量、金額及地點後進行交易（交易時間、地點、金額詳右述）。 100年11月15日17時53分許 台南市安平區國平路與慶平路口之統一超商前 甲基安非他命1000元 甲○○販賣第二級毒品，處有期徒刑柒年。未扣案搭配門號○○○○○○○○○○號行動電話壹支（含SIM卡壹張）沒收，如全部或一部不能沒收時，追徵其價額；未扣案犯罪所得之財物新臺幣壹仟元沒收，如全部或一部不能沒收時，以其財產抵償之。 10 甲○○ 吳信孝（起訴書誤載為吳孝信） 由吳信孝以所有之行動電話0000000000號撥打被告甲○○所持用之行動電話0000000000號聯絡後，約定購買數量、金額及地點後進行交易（交易時間、地點、金額詳右述）。 100年11月26日19時26分許 台南市安平區國平路與慶平路口之統一超商前 甲基安非他命1000元 甲○○販賣第二級毒品，處有期徒刑柒年。未扣案搭配門號○○○○○○○○○○號行動電話壹支（含SIM卡壹張）沒收，如全部或一部不能沒收時，追徵其價額；未扣案犯罪所得之財物新臺幣壹仟元沒收，如全部或一部不能沒收時，以其財產抵償之。 11 甲○○ 吳信孝（起訴書誤載為吳孝信） 由被告甲○○以所持用行動電話0000000000號撥打吳信孝所有之行動電話0000000000聯絡後，約定購買數量、金額及地點後進行交易（交易時間、地點、金額詳右述）。 100年11月28日14時許 台南市安平區國平路與慶平路口之統一超商前 甲基安非他命500元 甲○○販賣第二級毒品，處有期徒刑柒年。未扣案搭配門號○○○○○○○○○○號行動電話壹支（含SIM卡壹張）沒收，如全部或一部不能沒收時，追徵其價額；未扣案犯罪所得之財物新臺幣伍佰元沒收，如全部或一部不能沒收時，以其財產抵償之。 12 甲○○ 吳信孝（起訴書誤載為吳孝信） 由吳信孝以所有之行動電話0000000000號撥打被告甲○○所持用之行動電話0000000000號聯絡後，約定購買數量、金額及地點後進行交易（交易時間、地點、金額詳右述）。 100年11月30日11時許 台南市安平區國平路與慶平路口之統一超商前 甲基安非他命1000元 甲○○販賣第二級毒品，處有期徒刑柒年。未扣案搭配門號○○○○○○○○○○號行動電話壹支（含SIM卡壹張）沒收，如全部或一部不能沒收時，追徵其價額；未扣案犯罪所得之財物新臺幣壹仟元沒收，如全部或一部不能沒收時，以其財產抵償之。 13 甲○○ 吳信孝（起訴書誤載為吳孝信） 由被告甲○○以所持用行動電話0000000000號撥打吳信孝所有之行動電話0000000000聯絡後，約定購買數量、金額及地點後進行交易（交易時間、地點、金額詳右述）。 101年2月16日20時38分許 台南市安平區國平路與慶平路口之統一超商前 甲基安非他命500元 甲○○販賣第二級毒品，處有期徒刑柒年。未扣案搭配門號○○○○○○○○○○號行動電話壹支（含SIM卡壹張）沒收，如全部或一部不能沒收時，追徵其價額；未扣案犯罪所得之財物新臺幣伍佰元沒收，如全部或一部不能沒收時，以其財產抵償之。 14 甲○○ 吳信孝（起訴書誤載為吳孝信） 由吳信孝以所有之行動電話0000000000號撥打被告甲○○所持用之行動電話0000000000號聯絡後，約定購買數量、金額及地點後進行交易（交易時間、地點、金額詳右述）。 101年2月20日6時56分許許 台南市安平區國平路與慶平路口之統一超商前 甲基安非他命500元 甲○○販賣第二級毒品，處有期徒刑柒年。未扣案搭配門號○○○○○○○○○○號行動電話壹支（含SIM卡壹張）沒收，如全部或一部不能沒收時，追徵其價額；未扣案犯罪所得之財物新臺幣伍佰元沒收，如全部或一部不能沒收時，以其財產抵償之。 15 甲○○ 吳信孝（起訴書誤載為吳孝信） 由吳信孝以所有之行動電話0000000000號撥打被告甲○○所持用之行動電話0000000000號聯絡後，約定購買數量、金額及地點後進行交易（交易時間、地點、金額詳右述）。 101年2月24日5時48分許 台南市安平區國平路與慶平路口之統一超商前 甲基安非他命2000元 甲○○販賣第二級毒品，處有期徒刑柒年。未扣案搭配門號○○○○○○○○○○號行動電話壹支（含SIM卡壹張）沒收，如全部或一部不能沒收時，追徵其價額；未扣案犯罪所得之財物新臺幣貳仟元沒收，如全部或一部不能沒收時，以其財產抵償之。 16 甲○○ 吳信孝（起訴書誤載為吳孝信） 由吳信孝以所有之行動電話0000000000號撥打被告甲○○所持用之行動電話0000000000號聯絡後，約定購買數量、金額及地點後進行交易（交易時間、地點、金額詳右述）。 101年3月8日13時4分許 台南市中西區中華西路「台南大舞廳」前路邊 甲基安非他命500元 甲○○販賣第二級毒品，處有期徒刑柒年。未扣案搭配門號○○○○○○○○○○號行動電話壹支（含SIM卡壹張）沒收，如全部或一部不能沒收時，追徵其價額；未扣案犯罪所得之財物新臺幣伍佰元沒收，如全部或一部不能沒收時，以其財產抵償之。 17 甲○○ 吳信孝（起訴書誤載為吳孝信） 由吳信孝以所有之行動電話0000000000號撥打被告甲○○所持用之行動電話0000000000號聯絡後，約定購買數量、金額及地點後進行交易（交易時間、地點、金額詳右述）。 101年3月9日23時許 台南市安平區國平路與慶平路口之統一超商前 甲基安非他命500元 甲○○販賣第二級毒品，處有期徒刑柒年。未扣案搭配門號○○○○○○○○○○號行動電話壹支（含SIM卡壹張）沒收，如全部或一部不能沒收時，追徵其價額；未扣案犯罪所得之財物新臺幣伍佰元沒收，如全部或一部不能沒收時，以其財產抵償之。 18 甲○○ 徐尉格 由徐尉格以所持用行動電話0000000000號（申登人：莊惠雯）撥打被告甲○○所持用之行動電話0000000000號聯絡後，約定購買數量、金額及地點後進行交易（交易時間、地點、金額詳右述）。 100年10月31日17時29分許 台南市北區大興街「北海釣蝦場」609包廂內 甲基安非他命3000元 甲○○販賣第二級毒品，累犯，處有期徒刑柒年貳月。未扣案搭配門號○○○○○○○○○○號行動電話壹支（含SIM卡壹張）沒收，如全部或一部不能沒收時，追徵其價額；未扣案犯罪所得之財物新臺幣叁仟元沒收，如全部或一部不能沒收時，以其財產抵償之。 19 甲○○ 徐尉格 由徐尉格以所持用行動電話0000000000號（申登人：莊惠雯）撥打被告甲○○所持用之行動電話0000000000號聯絡後，約定購買數量、金額及地點後進行交易（交易時間、地點、金額詳右述）。 100年11月1日15時33分許 台南市北區大興街「北海釣蝦場」內 甲基安非他命3000元 甲○○販賣第二級毒品，累犯，處有期徒刑柒年貳月。未扣案搭配門號○○○○○○○○○○號行動電話壹支（含SIM卡壹張）沒收，如全部或一部不能沒收時，追徵其價額；未扣案犯罪所得之財物新臺幣叁仟元沒收，如全部或一部不能沒收時，以其財產抵償之。 20 甲○○ 徐尉格 由被告甲○○以所持用行動電話0000000000號撥打徐尉格所持用之行動電話0000000000（申登人：莊惠雯）聯絡後，約定購買數量、金額及地點後進行交易（交易時間、地點、金額詳右述）。 100年11月4日20時19分許 台南市○區○○街00號徐尉格店內 甲基安非他命2000元 甲○○販賣第二級毒品，處有期徒刑柒年。未扣案搭配門號○○○○○○○○○○號行動電話壹支（含SIM卡壹張）沒收，如全部或一部不能沒收時，追徵其價額；未扣案犯罪所得之財物新臺幣貳仟元沒收，如全部或一部不能沒收時，以其財產抵償之。 21 甲○○ 徐尉格 由徐尉格以所持用行動電話0000000000號（申登人：莊惠雯）撥打被告甲○○所持用之行動電話0000000000號聯絡後，約定購買數量、金額及地點後進行交易（交易時間、地點、金額詳右述）。 100年11月18日5時14分許 台南市安平區健康三街某處地下室 甲基安非他命3000元 甲○○販賣第二級毒品，處有期徒刑柒年。未扣案搭配門號○○○○○○○○○○號行動電話壹支（含SIM卡壹張）沒收，如全部或一部不能沒收時，追徵其價額；未扣案犯罪所得之財物新臺幣叁仟元沒收，如全部或一部不能沒收時，以其財產抵償之。 22 甲○○ 徐尉格 由徐尉格以所持用行動電話0000000000號（申登人：莊惠雯）撥打被告甲○○所持用之行動電話0000000000號聯絡後，約定購買數量、金額及地點後進行交易（交易時間、地點、金額詳右述）。 100年11月22日22時54分許 台南市○區○○街00號 甲基安非他命3000元 甲○○販賣第二級毒品，處有期徒刑柒年。未扣案搭配門號○○○○○○○○○○號行動電話壹支（含SIM卡壹張）沒收，如全部或一部不能沒收時，追徵其價額；未扣案犯罪所得之財物新臺幣叁仟元沒收，如全部或一部不能沒收時，以其財產抵償之。 23 甲○○ 徐尉格 由徐尉格以所持用行動電話0000000000號（申登人：莊惠雯）撥打被告甲○○所持用之行動電話0000000000號聯絡後，約定購買數量、金額及地點後進行交易（交易時間、地點、金額詳右述）。 100年11月24日21時59分許 台南市安平區健康三街某處地下室 甲基安非他命2000元 甲○○販賣第二級毒品，處有期徒刑柒年。未扣案搭配門號○○○○○○○○○○號行動電話壹支（含SIM卡壹張）沒收，如全部或一部不能沒收時，追徵其價額；未扣案犯罪所得之財物新臺幣貳仟元沒收，如全部或一部不能沒收時，以其財產抵償之。 24 甲○○ 徐尉格 由徐尉格以所持用行動電話0000000000號（申登人：莊惠雯）撥打被告甲○○所持用之行動電話0000000000號聯絡後，約定購買數量、金額及地點後進行交易（交易時間、地點、金額詳右述）。 100年11月26日20時7分許 台南市安平區健康三街某處地下室 甲基安非他命3000元 甲○○販賣第二級毒品，處有期徒刑柒年。未扣案搭配門號○○○○○○○○○○號行動電話壹支（含SIM卡壹張）沒收，如全部或一部不能沒收時，追徵其價額；未扣案犯罪所得之財物新臺幣叁仟元沒收，如全部或一部不能沒收時，以其財產抵償之。 25 甲○○ 吳誠德 由吳誠德以所持用行動電話0000000000號（申登人：洪月裡）撥打被告甲○○所持用之行動電話0000000000號聯絡後，約定購買數量、金額及地點後進行交易（交易時間、地點、金額詳右述）。 100年12月5日2時許 台南市安平區國平路與慶平路口之統一超商前 甲基安非他命1000元 甲○○販賣第二級毒品，處有期徒刑柒年。未扣案搭配門號○○○○○○○○○○號行動電話壹支（含SIM卡壹張）沒收，如全部或一部不能沒收時，追徵其價額；未扣案犯罪所得之財物新臺幣壹仟元沒收，如全部或一部不能沒收時，以其財產抵償之。 26 甲○○ 陳雅芬 由陳雅芬以所持用行動電話0000000000號（申登人：陳振祥）撥打被告甲○○所持用之行動電話0000000000號聯絡後，約定購買數量、金額及地點後進行交易（交易時間、地點、金額詳右述）。 101年2月20日21時12分許 台南市南區喜樹國小附近 甲基安非他命700元 甲○○販賣第二級毒品，處有期徒刑柒年。未扣案搭配門號○○○○○○○○○○號行動電話壹支（含SIM卡壹張）沒收，如全部或一部不能沒收時，追徵其價額；未扣案犯罪所得之財物新臺幣柒佰元沒收，如全部或一部不能沒收時，以其財產抵償之。 27 甲○○ 曾文毅 由被告甲○○以所持用行動電話0000000000號撥打曾文毅所有之行動電話0000000000號聯絡後，約定購買數量、金額及地點後進行交易（交易時間、地點、金額詳右述）。 101年3月24日晚間某時 臺南市後甲圓環附近 甲基安非他命1600元（此金額是翌日即3月25日曾文毅拿至臺南市安平區甲○○租屋處交付 甲○○販賣第二級毒品，處有期徒刑柒年。未扣案搭配門號○○○○○○○○○○號行動電話壹支（含SIM卡壹張）沒收，如全部或一部不能沒收時，追徵其價額；未扣案犯罪所得之財物新臺幣壹仟陸佰元沒收，如全部或一部不能沒收時，以其財產抵償之。 28 甲○○ 曾文毅 由被告甲○○以所持用行動電話0000000000號撥打曾文毅所有之行動電話0000000000號聯絡後，約定購買數量、金額及地點後進行交易（交易時間、地點、金額詳右述）。 101年3月25日22時45分許 台南市北區開元路「湯姆熊遊藝場」店前 甲基安非他命2000元 甲○○販賣第二級毒品，處有期徒刑柒年。未扣案搭配門號○○○○○○○○○○號行動電話壹支（含SIM卡壹張）沒收，如全部或一部不能沒收時，追徵其價額；未扣案犯罪所得之財物新臺幣貳仟元沒收，如全部或一部不能沒收時，以其財產抵償之。 29 甲○○ 郭文宗 由被告甲○○以所持用行動電話0000000000號撥打郭文宗所持用之行動電話0000000000號（申登人：郭吳秀琴）聯絡後，約定購買數量、金額及地點後進行交易（交易時間、地點、金額詳右述）。 101年4月9日20時28分許 台南市東區崇德路與崇道路口之「小北百貨」前 甲基安非他命2000元 甲○○販賣第二級毒品，處有期徒刑柒年。未扣案搭配門號○○○○○○○○○○號行動電話壹支（含SIM卡壹張）沒收，如全部或一部不能沒收時，追徵其價額；未扣案犯罪所得之財物新臺幣貳仟元沒收，如全部或一部不能沒收時，以其財產抵償之。 




附表二：販賣第一級毒品（海洛因）        編號 被  告 交  易對  象 交 易 方 式 交易時間 交易地點 毒品數量、交易金額（新台幣） 罪名及宣告刑（主刑、從刑） 1 甲○○丁○○ 乙○○ 由乙○○以家用電話000000000號撥打被告甲○○所持用之行動電話0000000000號聯絡後，約定購買數量、金額及地點後進行交易（交易時間、地點、金額詳右述）。 100年8月30日9時36分許 台南市安南區安中路「全家便利超商」前 海洛因500元 甲○○共同販賣第一級毒品，累犯，處有期徒刑拾陸年。未扣案搭配門號○○○○○○○○○○號行動電話壹支（含SIM卡壹張）沒收，如全部或一部不能沒收時，追徵其價額；未扣案犯罪所得之財物新臺幣伍佰元連帶沒收，如全部或一部不能沒收時，以其財產連帶抵償之。 




附表三：轉讓第二級毒品甲基安非他命       編號 轉讓對象 聯絡方式 轉讓時間 轉讓地點 轉讓種類、數量 罪名及宣告刑（主刑、從刑） 1 吳俊淇 由被告甲○○以所持用之行動電話0000000000號撥打吳俊淇所有之0000000000號行動電話聯絡後，由甲○○無償轉讓禁藥（即第二級毒品甲基安非他命，轉讓時間、地點、數量詳右述）。 100年11月6日1時37分許 台南市安平區慶平路被告甲○○租屋處 甲基安非他命1小包 甲○○轉讓第二級毒品，處有期徒刑柒月。未扣案搭配門號○○○○○○○○○○號行動電話壹支（含SIM卡壹張）沒收，如全部或一部不能沒收時，追徵其價額。 



附表四：【證人乙○○部分之監聽譯文】

編號 監 聽 時 間 監  聽  譯  文  內  容 1 2011年8月30日09：28：51 B（乙○○）：大哥。A（甲○○）：要幫忙你們，最主要我要的，我都不要報，L很多我都當作不知道，我如果對你不好，人家來找我。B：L那裡，他跟龍好嗎？A：欠的沒有給人家，董仔來找我拿我的摩托車去當舖。B：你有那個嗎，我是現金要先500給你。A：欠錢都不要那個，你自己看，好電話跟他講（小杰）你給大哥說一下B：作一次，不止只有你們而已，我在那裡上班。A：要多久的時間？B：一個星期。A：下星期二就對了。B：我看到你們電話就打，你問一下我要拿500。A：我們這裡就沒有，你來我家，全家，你不是要那個，大仔說要處理。B：你是否能來六甲頂的全家我現在是家裡的電話。A：我先跟大哥說完。 2 2011年8月30日09：36：27 A（甲○○）：我摩托車壞掉。B（乙○○）：我在你們樓下。A：摩托車壞掉？B：外面是否有在下雨？A：我們這裡沒有下雨。B：我自己騎過去我兒子起來。A：真的？B：好，我騎過去。A：好。